臺灣新北地方法院刑事判決
111年度審金訴字第44號
公  訴  人  臺灣新北地方檢察署檢察官
被      告  楊晴伃



                    （現於法務部矯正署桃園女子監獄戒治所強制戒治中）
上列被告因違反洗錢防制法等案件，經檢察官提起公訴（111年
度偵緝字第2603號、111年度偵字第18314號），被告於準備程序
中就被訴事實為有罪之陳述，本院裁定進行簡式審判程序，茲判
決如下：
    主  文
楊晴伃幫助犯洗錢罪，處有期徒刑參月，併科罰金新臺幣壹萬元
，罰金如易服勞役，以新臺幣壹仟元折算壹日。又共同犯竊盜罪
，處拘役參拾日，如易科罰金，以新臺幣壹仟元折算壹日。
    事  實
一、楊晴伃分別為下列不法行為：（一）可預見將自己帳戶提供
    他人使用，依一般社會生活通常經驗，將幫助不法詐騙集團
    詐欺財物或隱匿詐欺所得，亦知悉社會上使用他人帳戶詐欺
    被害人將款項匯入後提領之案件層出不窮，如將自己所開立
    之金融帳戶存摺、提款卡（含密碼）提供予他人使用，極可
    能供詐欺犯罪者用以收受詐欺取財犯罪所得，或用以掩飾、
    隱匿詐欺取財犯罪所得來源，或使詐欺犯罪者逃避刑事追訴
    ，而移轉或變更詐欺犯罪所得，亦可能遭不詳詐騙集團用以
    作為詐騙被害人以收取贓款之工具，竟仍不違背其本意，基
    於幫助詐欺及幫助洗錢之不確定故意，於民國109年5月29日
    前某日，在不詳地點，以不詳方式，將其名下凱基商業銀行
    股份有限公司帳號00000000000000號帳戶（下稱凱基銀行帳
    戶）之提款卡及密碼，交予詐騙集團。又該詐騙集團成員意
    圖為自己不法之所有，於109年5月23日，由通訊軟體LINE（
    下稱LINE）暱稱「陳欣怡」向丁志煌佯稱可投資比特幣及期
    貨獲利云云，並提供「火幣錢包」APP連結，復於同年月25
    日邀請丁志煌加入LINE「在線客服」群組，丁志煌加入該群
    組後，客服人員即向丁志煌佯稱須提供註冊帳戶確認儲值金
    額云云，致丁志煌陷於錯誤，而依指示分別於同年月29日16
    時19分許、18時32分許，在不詳地點，以自動櫃員機各轉帳
    匯入新臺幣（下同）2萬元、3萬元至楊晴伃上揭凱基銀行帳
    戶內，丁志煌轉帳後察覺有異，經報警處理而悉上情。（二
    ）與蔡駿凱（所涉竊盜部分，另經檢察官聲請簡易判決處刑
    ）共同意圖為自己不法之所有，基於竊盜之犯意聯絡，於11
    0年4月25日凌晨1時11分許，在新北市○○區○○路000號夾起乃
    娃娃機店，乘無人注意之際，以自備之強力磁鐵，吸附吳宗
    樺、童瀚儀、游少龍、曾仕廷、陳建宇、陳韋廷所經營機臺
    內之藍芽耳機及音響13顆至取物孔，再徒手竊取上開藍芽耳
    機及音響13顆，得手後隨即共乘車牌號碼000-0000號普通重
    型機車離開現場。嗣上開娃娃機店負責人吳宗樺發現上開物
    品遭竊，經調閱現場監視器錄影畫面，並報警處理，始悉上
    情。
二、案經丁志煌訴由新北巿政府警察局林口分局；吳宗樺訴由新
    北巿政府警察局新莊分局報告臺灣新北地方檢察署檢察官偵
    查起訴。
    理  由
一、按除被告所犯為死刑、無期徒刑、最輕本刑為3 年以上有期
    徒刑之罪或高等法院管轄第一審案件者外，於第一次審判期
    日前之準備程序進行中，被告先就被訴事實為有罪之陳述時
    ，審判長得告知被告簡式審判程序之旨，並聽取當事人、代
    理人、辯護人及輔佐人之意見後，裁定進行簡式審判程序，
    刑事訴訟法第273 條之1 第1 項定有明文。本件被告所犯係
    死刑、無期徒刑、最輕本刑為3 年以上有期徒刑以外之罪，
    其於準備程序中就被訴事實為有罪之陳述，經本院告知簡式
    審判程序之旨，並聽取公訴人及被告之意見後，認宜進行簡
    式審判程序，爰依上開規定裁定行簡式審判程序。
二、上揭事實，業據被告於本院準備程序及審理時均坦承不諱，
    其中事實欄一、（一）部分，核與告訴人丁志煌於警詢時之
    指述情節相符，並有凱基銀行帳戶之客戶資料及交易明細、
    告訴人丁志煌提供之第一銀行存摺存款客戶歷史交易明細表
    、玉山銀行存戶交易明細整合查詢、LINE對話紀錄影本在卷
    可按；事實欄一、（二）部分，核與告訴人吳宗樺、證人蔡
    駿凱於警詢、偵查中之指述、證述情節相符，並有現場監視
    器錄影光碟暨翻拍畫面影本可資為憑，被告犯行堪予認定。
三、核被告就事實欄一、（一）部分所為，係犯刑法第30條第1 
    項前段、第339 條第1 項之幫助詐欺取財罪及刑法第30條第
    1 項前段、洗錢防制法第14條第1項之幫助洗錢罪；被告以
    一提供金融機構帳戶之行為，同時觸犯幫助詐欺取財及幫助
    洗錢二罪名，為想像競合犯，應依刑法第55條規定，從一重
    之幫助洗錢罪處斷。就事實欄一、（二）部分所為，係犯刑
    法第320 條第1 項之普通竊盜罪；被告與蔡駿凱就上開犯行
    間，有犯意聯絡及行為分擔，為共同正犯；又被告係以一個
    竊盜行為，同時侵害被害人吳宗樺、童瀚儀、游少龍、曾仕
    廷、陳建宇、陳韋廷六人之財產法益，係以一行為觸犯數罪
    名，為同種想像競合，應依刑法第55條之規定，從一重之普
    通竊盜罪處斷。又就事實欄一、（一）部分，被告係基於幫
    助之意思，參與犯罪構成要件以外之行為，為幫助犯，爰依
    刑法第30條第2 項之規定，按正犯之刑減輕之。又被告於本
    院審理時自白其所犯幫助洗錢犯行，應依洗錢防制法第16條
    第2項規定減輕其刑，並遞減之。爰審酌被告有於5年內因違
    反毒品危害防制條例案件經法院論罪科刑及執行完畢之紀錄
    ，有臺灣高等法院被告前案紀錄表1 份可參，暨被告雖未實
    際參與詐欺取財犯行，但提供其金融機構帳戶供他人作為詐
    欺、洗錢犯罪之用，隱匿詐欺所得之去向，不僅造成執法機
    關不易查緝犯罪行為人，危害社會治安，助長社會犯罪風氣
    ，更造成被害人求償上之困難，復不思依循正軌賺取財物，
    任意竊取他人財物，所為實非可取，兼衡其犯罪之動機、目
    的、手段，對於被害人等所造成之損害以及犯後坦承犯行之
    態度等一切情狀，分別量處如主文所示之刑，並就併科罰金
    部分諭知易服勞役之折算標準，及就得易科罰金部分諭知易
    科罰金之折算標準，以資懲儆。另就事實欄一、（一）部分
    ，依卷內證據資料無從供本院認定被告有因提供上開凱基銀
    行帳戶資料供他人使用而實際獲有犯罪所得；就事實欄一、
    （二）部分，證人蔡駿凱於偵查中供稱：是我偷的，楊晴伃
    在我旁邊，她應該只是想看我是否能用磁鐵破解等語（見11
    0 年度偵字第33291號偵查卷第27頁反面至第28頁反面），
    本院復查無積極證據可資證明被告有因上開竊盜犯行而獲利
    ，無從認為被告有犯罪所得，自均無庸宣告沒收或追徵，附
    此敘明。
據上論斷，應依刑事訴訟法第273 條之1 第1 項、第299 條第1
項前段，洗錢防制法第14條第1項、第16條第2項，刑法第11條前
段、第28條、第30條第1 項前段、第2 項、第320 條第1 項、第
339條第1項、第55條、第41條第1 項前段、第42條第3項前段，
刑法施行法第1 條之1 第1 項，判決如主文。
本案經檢察官王聖涵提起公訴，檢察官詹啟章到庭執行職務。
中　　華　　民　　國　　111 　年　　11　　月　　10　　日
                  刑事第二十四庭  法  官  徐子涵
上列正本證明與原本無異。
如不服本判決，應於判決送達後20日內敘明上訴理由，向本院提
出上訴狀 (應附繕本) ，上訴於臺灣高等法院。其未敘述上訴理
由者，應於上訴期間屆滿後20日內向本院補提理由書「切勿逕送
上級法院」。
                                  書記官　游士霈
中　　華　　民　　國　　111 　年　　11　　月　　10　　日
附錄本案論罪科刑法條全文：
中華民國刑法第320條
意圖為自己或第三人不法之所有，而竊取他人之動產者，為竊盜
罪，處 5 年以下有期徒刑、拘役或 50 萬元以下罰金。
意圖為自己或第三人不法之利益，而竊佔他人之不動產者，依前
項之規定處斷。
前二項之未遂犯罰之。
中華民國刑法第339條
（普通詐欺罪）
意圖為自己或第三人不法之所有，以詐術使人將本人或第三人之
物交付者，處 5 年以下有期徒刑、拘役或科或併科 50 萬元以
下罰金。
以前項方法得財產上不法之利益或使第三人得之者，亦同。
前二項之未遂犯罰之。
洗錢防制法第14條
有第二條各款所列洗錢行為者，處7 年以下有期徒刑，併科新臺
幣5 百萬元以下罰金。
前項之未遂犯罰之。
前二項情形，不得科以超過其特定犯罪所定最重本刑之刑。